臺北高等行政法院裁定
111年度交上字第230號
上  訴  人  陳德屏                                   
被 上訴 人  高雄市政府交通局

代  表  人  張淑娟（局長）
上列當事人間交通裁決事件，上訴人對於中華民國111年5月13日
臺灣桃園地方法院110年度交字第410號行政訴訟判決，提起上訴
，本院裁定如下：
　　主　文
上訴駁回。
上訴審訴訟費用新臺幣柒佰伍拾元由上訴人負擔。
　　理　由
一、按對於交通裁決事件之判決提起上訴，非以其違背法令為理
    由，不得為之，且應於上訴理由中表明原判決所違背之法令
    及其具體內容之事由，或表明依訴訟資料可認為原判決有違
    背法令之具體事實之事由，行政訴訟法第237條之9第2項準
    用第235條第2項及第236條之1規定甚明。是對於地方法院交
    通裁決事件之判決上訴，非以其違背法令，且於上訴理由中
    表明上開事由之一者，即屬不應准許，自應認為不合法而駁
    回之。又依同法第237條之9第2項準用第236條之2第3項、第
    243條第1項規定，判決不適用法規或適用不當者，為違背法
    令；而判決有第243條第2項所列各款情形之一者，為當然違
    背法令。故當事人對於地方法院交通裁決事件之判決上訴，
    如依行政訴訟法第237條之9第2項準用第236條之2第3項、第
    243條第1項規定，以判決有不適用法規或適用不當為理由時
    ，其上訴狀或理由書應表明原判決所違背之法令及其具體內
    容；若係成文法以外之法則，應揭示該法則之旨趣，倘為司
    法院解釋，則為揭示該解釋之字號或其內容。如以行政訴訟
    法第237條之9第2項準用第236條之2第3項、第243條第2項所
    列各款情形為理由時，其上訴狀或理由書，應揭示合於該條
    項各款之事實。上訴狀或理由書如未依此項方法表明者，即
    難認為已對交通裁決事件之判決之違背法令有具體之指摘，
    其上訴自難認為合法。
二、緣上訴人駕駛車牌號碼000-0000號自用小客車（下稱系爭車
    輛），於民國110年5月21日8時10分許，行經桃園市楊梅區
    中山北路1段及自立街口時，闖紅燈進入交岔路口，為桃園
    市政府警察局楊梅分局（下稱舉發機關）之員警攔停，且當
    場以掌電字第D59A30495號舉發違反道路交通管理事件通知
    單（下稱系爭舉發單）舉發其違反道路交通管理處罰條例（
    下稱道交條例）第53條第1項規定，並載明應於110年6月20
    日前到案。上訴人於110年6月4日陳述意見，被上訴人於110
    年8月12日仍認其有「駕車行經有燈光號誌管制之交岔路口
    闖紅燈」違規事實，依道交條例第53條第1項、第63條第1項
    第3款規定，以110年8月12日高市交裁字第32-D59A30495號
    裁決書（下稱原處分）處罰鍰新臺幣（下同）2,700元，並
    記違規點數3點，於同日送達。上訴人不服原處分，提起行
    政訴訟，經臺灣桃園地方法院（下稱原審法院）110年度交
    字第410號行政訴訟判決（下稱原判決）上訴人之訴駁回，
    上訴人仍不服，提起本件上訴。
三、上訴意旨略以：楊梅汙水下水道之主管機關公告自立街封閉
    ，駕駛人須改道，但未知會原可由中山北路1段159號右轉進
    入自立街，禁止左轉標示對駕駛人係不法侵犯，舉發員警繞
    行至對向車道，實屬不法。經核其上訴理由，無非重述對原
    處分不服之理由，或在原審業經主張而為原判決摒棄不採之
    陳詞，而就原審取捨證據、認定事實之職權行使，指謫其為
    不當，惟就原判決駁回上訴人於原審之訴，究有何不適用法
    規或適用法規不當之情形，及如何合於行政訴訟法第237條
    之9第2項準用第236條之2第3項、第243條第2項所列各款之
    事實，則未具體指明，難認對原判決之如何違背法令已有具
    體之指摘。依首揭規定及說明，應認其上訴為不合法，應予
    駁回。
四、據上論結，本件上訴為不合法。依行政訴訟法第237條之8第
    1項、第237條之9第2項、第236條之2第3項、第249條第1項
    前段、第104條、民事訴訟法第95條、第78條，裁定如主文
    。
中　　華　　民　　國　　111 　年　　8 　　月　　30　　日
　　　　　　　　　　臺北高等行政法院第二庭
                              審判長法  官　蕭  忠  仁
                                  　法  官　李  明  益 
                                    法  官　羅  月  君
上為正本係照原本作成。
不得抗告。
中　　華　　民　　國　　111 　年　　8 　　月　　30　　日
                                    書記官  陳  又  慈